臺灣板橋地方法院刑事判決　　　　　　　　　　　　　九十年度易字第一五九八號
　　公　訴　人　臺灣板橋地方法院檢察署檢察官
　　被　　　告　甲○○
右列被告因國家安全法等案件，經檢察官提起公訴（九十年度偵字第二九二三號），
本院判決如左：
    主    文
甲○○行使變造身分證，足以生損害於他人，處有期徒刑肆月，如易科罰金，以參佰
元折算壹日，扣案之變造周添祥國民身分證上甲○○照片壹張沒收；又違反人民入出
境，應向內政部警政署入出境管理局申請許可之規定，未經許可入境，處有期徒刑伍
月，如易科罰金，以佰元折算壹日。應執行有期徒刑捌月，如易科罰金，以佰元
折算壹日，扣案之變造周添祥國民身分證上甲○○照片壹張沒收。又意圖為自己不法
所有，而侵占離本人所持有之物，處罰金壹仟元，加易服勞役，以佰元折算壹日。
    事    實
一、甲○○因其違反肅清煙毒條例案件，經本院於民國（下同）八十五年十一月二十
    日判處有期徒刑三年四月，嗣上訴台灣高等法院後於八十六年二月二十一日駁回
    上訴確定及所涉犯妨害風化、組織犯罪條例等案件在台灣台北地方法院審理中，
    其為免遭追訴及刑之執行，即於八十六年三月十二日自我國桃園中正機場出境，
    並經香港入境大陸地區後未再返回台灣，而遭台灣台北地方法院、台灣板橋地方
    法院檢察署、台灣台北地方法院檢察署先後發佈通緝中。其嗣後因罹患口腔癌在
    大陸治療未見起色，遂思返台治療癌症，惟為避免遭查緝，即與綽號「世昌」之
    不詳之真實年籍姓名之成年男子基於變造國民證之犯意聯絡，於八十九年十一月
    間，由甲○○交付其所有相片一張及新台幣一萬元之代價予「世昌」後，由「世
    昌」在大陸地區福建省廈門市某處，將不知何來之周添祥國民身分證上之照片換
    貼為甲○○照片之方式而變造國民身分證後，交還甲○○持之伺機使用，致生損
    害於周添祥。甲○○另於八十九年十一月間，在大陸地區福建省廈門市附近，拾
    獲劉炳圳所有之國民身分證（該身分證為劉炳圳於八十六年九、十月間，在台北
    縣板橋市南雅市場因不詳原因失其持有，嗣遭他人放置該處）後，竟意圖為自己
    不法所有而侵占入己。其後，林清於八十九年十二月三日上午，違反人民入出境
    ，應向內政部警政署入出境管理局申請許可之規定，未經許可以人民幣三千元之
    代價，自大陸地區福建省廈門市大嶝島碼頭乘坐舢舨至福建省金門縣金寧鄉湖下
    地區附近海岸偷渡上岸，並於同日上午十時四十分許，前往金門縣尚義機場，持
    用前開變造身分證欲搭乘遠東航空公司班機返回台灣時，為警當場查獲，並查扣
    上開變造之周添祥之國民身分證一張及劉炳圳之國民身分證一張。
二、案經金門縣警察局移送福建金門地方法院檢察署檢察官呈請台灣高等法院檢察署
    檢察長函令移轉台灣新竹地方法院檢察署檢察官再呈請台灣高等法院檢察署檢察
    長核轉台灣板橋法院檢察署檢察官偵查起訴。
    理    由
一、右揭事實業據被告甲○○坦承不諱，並經被害人劉炳圳在偵查中陳述綦詳。又扣
    案之周添祥身分證經送內政部警政署刑事警察局鑑驗結果，認定該身分證黏貼相
    片四周有切割、破壞痕跡，且相片上鋼印與紙張上鋼印不吻合，有換貼相片之虞
    ，有該局九十年二月二十七日刑鑑字第二五三０四號鑑驗通知書附卷可稽。又被
    告自八十六年三月十二日自我國桃園中正國際機場出境後即未有入境資料，有內
    政部政署入出境管理局九十年二月十五日函覆之出入境紀錄表在卷可憑。本件事
    證明確，被告犯行咸堪認定。
二、核被告甲○○所為，係犯刑法第二百十六條、第二百十二條之行使變造特種文書
    罪、第三百三十七條之侵占離本人所有之物罪及國家安全法第六條第一項之未經
    許可入境罪。被告變造特種文書之低度行為，應為行使之高度行為所吸收，均不
    另論罪。又被告所犯上開各罪間，犯意各別、行為互異，請予分論併罰。爰審酌
    被告之品行、犯罪動機、目的、手段、所生之危害及犯後態度等一切情狀，分別
    量處如主文所示之刑，並就罰金刑部分諭知易服勞役之折算標準；就有期徒刑部
    分諭知易科罰金之折算標準，並定其應執行刑。變造周添祥國民身分證上甲○○
    照片一張，係被告所有供行使變造身分證犯罪所用之物，應依刑法第三十八條第
    一項第二款規定宣告沒收。
據上論斷，應依刑事訴訟法第二百九十九條第一項前段，國家安全法第六條第一項刑
法第十一條、第二百十六條、第二百十二條、第三百三十七條、第五十一條第五款、
第四十一條第一項、第三項、第四十二條第二項、第三十八條第一項第二款，罰金罰
鍰提高標準條例第一條前段、第二條，判決如主文。
本案經檢察官鄧媛到庭執行職務。
中      華      民      國      九十一      年      一    月  二十一    日
                                  臺灣板橋地方法院刑事第二庭
                                          法  官  古  秋  菊
右正本證明與原本無異。
如不服本判決，應於判決送達後十日內，向本院提出上訴狀。
              書記官  蕭  詩  穎
中      華      民      國      九十一      年      一    月    二十一  日
附錄法條：
刑法第二百十六條
行使第二百十條至第二百十五條之文書者，依偽造、變造文書或登載不實事項或使登
載不實事項之規定處斷。
刑法第二百一十二條
偽造、變造護照、旅券、免許證、特許證及關於品行、能力服務或其他相
類之證書、介紹書，足以生損害於公眾或他人者，處一年以下有期徒刑、
拘役或三百元以下罰金。
刑法第三百三十七條
意圖為自己或第三人不法之所有，而侵占遺失物、漂流物或其他離本人所持有之物者
，處五百元以下罰金。
國家安全法第六條
違反第三條第一項規定未經許可入出境者，處三年以下有期徒刑﹑拘役或
科或併科新臺幣九萬元以下罰金。
無正當理由拒絕或逃避依第四條規定所實施之檢查者，處六月以下有期徒
刑﹑拘役或科或併科新臺幣一萬五千元以下罰金。
